臺灣高雄地方法院刑事判決　　　　　　　100年度訴字第490號
公　訴　人　臺灣高雄地方法院檢察署檢察官
被　　　告　洪文奇
指定辯護人　本院公設辯護人黃秋葉
上列被告因違反槍砲彈藥刀械管制條例案件，經檢察官提起公訴
（100 年度偵字第8418號），本院判決如下：
    主  文
洪文奇未經許可，寄藏可發射子彈具有殺傷力之改造手槍，處有
期徒刑參年肆月，併科罰金新臺幣拾萬元，罰金如易服勞役，以
新臺幣壹仟元折算壹日，扣案之仿FN廠1910型半自動改造手槍壹
支（含彈匣壹個，槍枝管制編號：0000000000號），沒收之。
    事  實
一、洪文奇明知可發射子彈具有殺傷力之改造手槍，為槍砲彈藥
    刀械管制條例第4 條第1 項第1 款所規定之槍砲，依同條例
    第5 條之規定，非經中央主管機關許可，不得寄藏、持有，
    竟仍基於寄藏、持有可發射子彈具有殺傷力之改造手槍犯意
    ，於民國99年6 月間，在臺中市僑泰中學停車場內，受姓名
    年籍不詳綽號「憨面仔」之成年男子委託，代為保管可發射
    子彈具有殺傷力之仿FN廠1910型半自動改造手槍1 支（含彈
    匣1 個，槍枝管制編號：0000000000號，尚包括不具殺傷力
    直徑8. 0±0.5mm 之子彈3 顆），並寄藏於臺中市○區○○
    ○街某不知情之親戚家中，嗣於99年12月間某日，再將上開
    槍枝（包括不具殺傷力之子彈3 顆）攜至其高雄市○鎮區○
    ○路21號24樓之8 住處，寄藏於上址洗手臺上方之櫥櫃內。
    後經警於100 年3 月3 日20時15分許，至洪文奇上開住址執
    行搜索，並扣得上揭具殺傷力之改造手槍1 支、不具殺傷力
    之子彈3 顆及與本案無關之甲基安非他命吸食器1 組、電子
    磅秤1 個、玻璃球1 個、塑膠吸食器1 組、愷他命1 包（毛
    重5.4 公克）、分裝袋1 包、行動電話4 支及葡萄糖1 包等
    物。
二、案經高雄市政府林園分局報告臺灣高雄地方法院檢察署檢察
    官偵查起訴。
    理  由
壹、證據能力部分：
一、按被告以外之人於審判外之陳述，雖不符刑事訴訟法第159
    條之1 至第159 條之4 之規定，而經當事人於審判程序同意
    作為證據，法院審酌該言詞陳述或書面陳述作成時之情況，
    認為適當者，亦得為證據，刑事訴訟法第159 條之5 第1 項
    定有明文。查本案檢察官、被告洪文奇及公設辯護人於本院
    審判程序時，就本判決所引用審判外之言詞或書面陳述，均
    明示同意有證據能力，本院審酌該具有傳聞證據性質之證據
    ，其取得過程並無瑕疵，亦與待證事實具有關聯性，證明力
    非明顯過低，以之作為證據係屬適當，認俱有證據能力。
二、次按被告以外之人於審判外之言詞或書面陳述，除法律有規
    定者外，不得作為證據，刑事訴訟法第159 條第1 項定有明
    文。再按法院或檢察官得囑託醫院、學校或其他相當之機關
    、團體為鑑定，或審查他人之鑑定，並準用第203 條至第20
    6 之1 之規定，刑事訴訟法第208 條第1 項亦有明文。又依
    刑事訴訟法第198 條及第208 條規定，偵查中有關鑑定人之
    選任及鑑定機關之囑託，應由檢察官為之，但為因應實務之
    現實需求，對於司法警察機關調查中之案件，或有量大或急
    迫之情形，如檢察官針對該類案件之性質認為當然有鑑定之
    必要者，基於檢察一體之原則，有概括選任鑑定機關之必要
    ，該鑑定人或鑑定機關亦應視同受承辦檢察官所選任或囑託
    而執行鑑定業務，其等出具之書面鑑定報告應屬刑事訴訟法
    第206 條所定之傳聞例外，當具有證據能力。經查，本案卷
    附之內政部警政署刑事警察局100 年3 月23日刑鑑字第10
    00032973號鑑定書1 份〔臺灣高雄地方法院檢察署100 年度
    偵字第8418號卷（下稱偵卷）第83頁、第84頁〕，係高雄市
    政府警察局林園分局依檢察機關事先概括授權囑託而送請內
    政部警政署刑事警察局所為之書面鑑定報告，揆之上開說明
    ，自應具有證據能力，並得作為本件認定犯罪事實之依據。
三、又卷附現場查獲與本案相關之照片4 張（偵卷第29頁、第30
    頁），係利用機械力攝錄畫面後，再將該等畫面呈現客觀、
    自然之現狀，此與「供述證據」係供述者對於有關體驗之事
    實，經由知覺、記憶、表現、敘述或敘述性動作等過程予以
    傳達者自為不同，其本質上屬物證之一種，非屬供述證據，
    不適用傳聞法則，且與被告本案犯行有相當之關聯性，又非
    不法取得，自應具有證據能力。
貳、實體部分：
一、上開事實，業據被告洪文奇於警詢、偵查及本院審理時均坦
    承不諱，並有扣案之仿FN廠1910型半自動改造手槍1 支（含
    彈匣1 個，槍枝管制編號：0000000000號）可佐。上開扣案
    之改造手槍1 支（含彈匣1 個，槍枝管制編號：
    0000000000 號 ），經送內政部警政署刑事警察局進行鑑定
    ，經以檢視法、性能檢驗法及試射法鑑定結果，認上開改造
    手槍，係仿FN 廠1910 型半自動手槍製造之槍枝，換裝土造
    金屬槍管而成，擊發功能正常，可供擊發適用子彈使用，認
    具殺傷力等情，有內政部警政署刑事警察局100 年3 月23日
    刑鑑字第1000032973號鑑定書1 份（偵卷第83頁、第84頁）
    在卷可參，堪認前揭半自動改造手槍具有殺傷力甚明。從而
    ，被告之任意性自白核與事實相符，應堪信為真實，本案事
    證明確，被告非法寄藏具殺傷力改造手槍之犯行，洵堪認定
    ，應依法論科。
二、按未經許可持有槍彈為繼續犯，於其終止持有之前，犯罪行
    為仍在繼續實施之中，其間法律縱有變更，但其行為既繼續
    實施至新法施行以後，自無行為後法律變更，須為新舊法比
    較之問題，而應適用其行為終止時之現行槍砲彈藥刀械管制
    條例及刑法論處（最高法院89年度台非字第186 號判決意旨
    參照）。查被告未經許可無故持有、寄藏上開改造手槍之行
    為，係自99年6 月間某日起繼續至100 年3 月3 日為警查獲
    而終止，雖槍砲彈藥刀械管制條例第8 條曾於100 年1 月5
    日修正公布，並於同年月8 日施行，惟依上開判決意旨，自
    應直接適用修正後槍砲彈藥刀械管制條例之相關規定，無庸
    為新舊法之比較，併予指明之。
三、次按寄藏與持有，均係將物置於自己實力支配之下，僅寄藏
    必先有他人之持有行為，而後始為之受寄代藏而已，故寄藏
    之受人委託代為保管，其保管之本身，亦屬持有，不過，此
    之持有係受寄之當然結果；又單純之「持有」，固不包括「
    寄藏」，但「寄藏」之受人委託代為保管，其保管之本身所
    為之「持有」，既係「寄藏」之當然結果，法律上自宜僅就
    「寄藏」行為為包括之評價，不應另就「持有」予以論罪（
    最高法院74年台上字第3400號判例意旨參照）。是被告受姓
    名年籍不詳綽號「憨面仔」成年男子之託，保管上開扣案具
    有殺傷力之改造手槍1 支，核其所為，係犯槍砲彈藥刀械管
    制條例第8 條第4 項之未經許可寄藏可發射子彈具有殺傷力
    之改造手槍罪。被告持有具有殺傷力改造手槍之行為，已為
    寄藏行為所吸收，不另論罪。又被告自99年6 月間某日起，
    至100 年3 月3 日為警查獲為止，其寄藏上開改造手槍之行
    為，係屬繼續犯，自應論以單一之寄藏行為。至起訴書原認
    被告尚持有、寄藏直徑8.0 ±0.5mm 非制式子彈2 顆等語，
    惟因上開扣案之非制式子彈經內政部警政署刑事警察局試射
    鑑定結果，認不具殺傷力乙節，有前揭鑑定書1 份在卷可稽
    ，此部分亦經公訴人當庭更正被告僅犯寄藏上開具有殺傷力
    之改造手槍罪（本院卷第21頁），是本院自僅就公訴檢察官
    更正後之事實而為論處，附此敘明之。
四、爰審酌目前槍枝泛濫情形嚴重，稍有衝突即動輒持槍以對，
    不僅造成社會秩序之重大混亂，人民生活之不安定性亦與日
    遽增，被告明鑒於此，知悉未經許可，不得持有、寄藏具有
    殺傷力之槍枝，竟仍受綽號「憨面仔」之人之託，分別在臺
    中及前揭高雄住處，寄藏上開具有殺傷力之改造手槍1 支（
    尚包括不具殺傷力之子彈3 顆），並圖以防身之用，顯然對
    社會治安有顯著之潛在危險性，並對他人之生命安全構成極
    大之威脅，本應嚴懲，惟念其犯後坦承犯行，尚有悔意，暨
    考量犯罪動機、目的、手段等一切情狀，量處如主文所示之
    刑，另就併科罰金刑部分，諭知如易服勞役以新臺幣1,000
    元折算1 日之標準，以資懲儆。
五、末按扣案之仿FN廠1910型半自動改造手槍1 支（含彈匣1 個
    ，槍枝管制編號：0000000000號），具有殺傷力，業如前述
    ，應係槍砲彈藥刀械管制條例第4 條第1 項第1 款所規定之
    槍砲，屬違禁物，不問屬於犯人與否，應依刑法第38條第1
    項第1 款規定宣告沒收。至其餘扣案之甲基安非他命吸食器
    1 組、電子磅秤1 個、玻璃球1 個、塑膠吸食器1 組、愷他
    命1 包（毛重5.4 公克）、分裝袋1 包、行動電話4 支及葡
    萄糖1 包等物，核與本案犯罪無關，另扣案之非制式子彈3
    顆（其中1 顆業經試射），不具殺傷力，非屬違禁物，爰均
    不予宣告沒收，附此敘明之。
據上論斷，應依刑事訴訟法第299 條第1 項前段，槍砲彈藥刀械
管制條例第8 條第4 項，刑法第11條前段、第42條第3 項、第38
條第1 項第1 款，判決如主文。
本案經檢察官顏漢文到庭執行職務。
中    華    民    國   100    年    6     月    28    日
                  刑事第十二庭  審判長法  官  黃建榮
                                      法  官  陳川傑
                                      法  官  林勳煜
以上正本證明與原本無異。
如不服本判決應於收受送達後10日內向本院提出上訴書狀，並應
敘述具體理由；如未敘述上訴理由者，應於上訴期間屆滿後20日
內向本院補提理由書（均須按他造當事人之人數附繕本）「切勿
逕送上級法院」。
中    華    民    國   100    年    6     月    28    日
                                      書記官  莊正彬
附錄本判決論罪科刑法條全文：
槍砲彈藥刀械管制條例第8 條
未經許可，製造、販賣或運輸鋼筆槍、瓦斯槍、麻醉槍、獵槍、
空氣槍或第4 條第1 項第1 款所定其他可發射金屬或子彈具有殺
傷力之各式槍砲者，處無期徒刑或5 年以上有期徒刑，併科新臺
幣1 千萬元以下罰金。
未經許可，轉讓、出租或出借前項所列槍枝者，處5 年以上有期
徒刑，併科新臺幣1 千萬元以下罰金。
意圖供自己或他人犯罪之用，而犯前2 項之罪者，處無期徒刑或
7 年以上有期徒刑，併科新臺幣1 千萬元以下罰金。
未經許可，持有、寄藏或意圖販賣而陳列第1 項所列槍枝者，處
3 年以上10年以下有期徒刑，併科新臺幣700 萬元以下罰金。
第1 項至第3 項之未遂犯罰之。
犯第1 項、第2 項或第4 項有關空氣槍之罪，其情節輕微者，得
減輕其刑。